【裁判字號】    92,小上,85
【裁判日期】    920827
【裁判案由】    清償債務
【裁判全文】
臺灣高雄地方法院民事裁定  九十二年度小上字第八五號
    上  訴  人  淞邦企業有限公司
    法定代理人  楊秀麗
    被上 訴 人  昇發通運有限公司
                        設高雄.
    法定代理人  吳章明  住同右.
右當事人間請求清償債務事件，上訴人對於中華民國九十二年一月二十九日本院高雄
簡易庭九十二年度雄小字第一四五號第一審判決提起上訴，本院裁定如左：
    主      文
上訴駁回。
第二審訴訟費用新台幣貳佰柒拾貳元由上訴人負擔。
    理      由
一、按對於小額程序之第一審裁判上訴，非以其違背法令為理由，不得為之；且其上
    訴狀應記載上訴理由，表明下列各款事項：一、原判決所違背之法令及其具體內
    容。二、依訴訟資料可認為原判決有違背法令之具體事實，民事訴訟法第四百三
    十六條之二十四第二項、第四百三十六條之二十五條分別定有明文。又依同法第
    四百三十六條之三十二第二項準用第四百六十八條及第四百六十九條第一款至第
    五款之規定，判決不適用法規或適用不當者，為違背法令；有同法第四百六十九
    條第一款至第五款所列各款情形之一者，為當然違背法令。是當事人於小額訴訟
    程序提起上訴，如依民事訴訟法第四百六十八條規定，以小額程序之第一審判決
    有不適用法規或適用法規不當為理由時，其上訴狀或理由書應表明該判決所違背
    之法令條項或其具體內容；倘為司法院解釋、或最高法院之判例，則應表明該判
    例、解釋之字號或其內容；若係成文法以外之法則（習慣或法理），則應表明該
    法則之旨趣；如以民事訴訟法第四百六十九條第一款至第五款所列各款情形為理
    由時，其上訴狀或理由書應表明有合於各該條款規定情形之具體內容，及係依何
    訴訟資料合於該違背法令之具體事實。上訴狀或理由書如未依此項方法表明，或
    其表明者顯與上開法條規定不合時，即難認為已合法表明上訴理由，其上訴自難
    認為合法。又當事人於第二審程序不得提出新攻擊或防禦方法，亦為同法第四百
    三十六條之二十八前段所明定，故上訴人如於上訴後提出新攻擊或防禦方法，本
    院自不得予以審酌。
二、上訴意旨略以：被上訴人並未代支洗櫃費用，且實際上亦未將貨櫃過磅，是被上
    訴人請求之洗櫃費八千四百元及代支過磅費四百元，均應扣除。又因被上訴人未
    盡善良管理人之注意義務，而未當場與收貨人清點數量，且復未及時回報數量短
    少，致伊短收貨款三千四百八十元，該部分損失亦應由被上訴人負擔，而被上訴
    人所請求之款項包含百分之五營業稅一千八百七十元，亦不合理，原審未審酌及
    此，而為伊不利之判決，顯有未當，爰請求廢棄原判決，並駁回被上訴人在原審
    之訴等語。
三、本件被上訴人依據兩造間之契約法律關係，請求上訴人給付一萬四千二百八十二
    元，經原審為上訴人敗訴判決後提起上訴。惟查，上訴人提起上訴，僅就原審證
    據取捨、認定事實之事項，指摘原判決不當，並未具體指摘原審判決事實之認定
    有何違背法令之情事。再者，依被上訴人所提之運費請款明細表，顯示上訴人自
    九十一年四月一日起至同月三十日止，依約應給付被上訴人三萬二千三百十元；
    另自同年五月一日起至同月三十三日止，則應給付被上訴人十三萬七千一百四十
    九元，合計為十六萬九千四百五十九元等情（含運用、地磅費及洗櫃費用），有
    運費請款明細表二紙在卷可稽；而上訴人於九十二年一月二日已收受同月十五日
    之原審庭期通知書，有送達回證在卷足憑（見原審卷第十九頁），顯見上訴人已
    受合法通知，而未於言詞辯論期日到場，復未提出任何書狀為爭執，依民事訴訟
    法第二百八十條第三項、第一項規定，視同自認，則被上訴人此部分主張，應屬
    可採。惟查，上訴人嗣後僅給付十五萬五千一百七十七元予被上訴人，此亦為兩
    造所不爭執，是被上訴人依據兩造間之契約法律關係，請求上訴人給付尾款一萬
    四千二百八十二元（000000－000000＝ 14282），為有理由。又上訴人已受合法
    通知而未到庭，原審依民事訴訟法第四百三十六條之十二規定，依到場被上訴人
    之聲請，命即為訴訟之辯論，由被上訴人一造辦論而為判決（見原審卷第二十五
    頁至二十八頁），並依同法第四百三十六條之十八規定，於判決書僅記載主文，
    其訴訟程序之進行，自屬合法。從而，原審綜據上情，認定被上訴人之主張為真
    實，而判決上訴人給付被上訴人一萬四千二百八十二元，其認事用法，均無不當
    。至於上訴人所提之扣款明細表、統一發票及其相關之單據，均係上訴人於上訴
    後提出新攻擊或防禦方法，本院自不得予以審酌，併此敘明。
四、綜上所述，上訴人既未就原審判決有何不適用法規或適用不當，或有民事訴訟法
    第四百六十九條第一款至第五款當然違背法令之情形為具體指摘，依前開說明，
    上訴人之上訴為不合法，應予駁回。
五、末按於小額訴訟之上訴程序，法院為訴訟費用之裁判時，應確定其費用額，民事
    訴訟法第四百三十六條之十九第一項、第四百三十六條之三十二第一項規定甚明
    。本件第二審裁判費用為二百三十七元、送達郵資為一百三十六元，合計二百七
    十二元，應由上訴人負擔，爰一併裁定如主文第二項所示。
六、據上論結，本件上訴為不合法，依民事訴訟法第四百三十六條之三十二第二項、
    第四百三十六條之十九第一項、第四百四十四條第一項前段、第九十五條、第七
    十八條，裁定如主文。
中      華      民      國    九十二    年      八      月    二十七    日
                              臺灣高雄地方法院民事第一庭
~B審判長法  官  林紀元
~B      法  官  蘇姿月
~B      法  官  唐照明
右為正本係照原本作成。
本裁定不得抗告。
中      華      民      國    九十二    年      八      月    二十七    日
~B法  院書記官  李承悌


司法院資訊處製作；財團法人民間司法改革基金會備份。
